# 被转让公司过渡期间费用承担的会计处理

提问人：yangyinting 时间：2020-09-04 12:18:00
标的公司A以 630 为基准日进行评估并挂牌进行股权转让，次年转让成功，原母公司B与新股东C签订股权转让协议，并约定自 630 起自股权转让日（过渡期间）内A公司发生的费用70%由原股东B承担，30%由标的公司A承担。
标的公司A于次年收到原母公司转入的过渡期间承担费用对应款项。
请教各位老师，对于过渡期间由原母公司B承担的费用，应如何进行会计处理，是否应对应冲减A公司的费用？或作为原股东投入的资本金计入资本公积？
感谢

回答人：chenyiwei
由原股东部分承担费用的安排与股权转让交易相关，因此仍应认定为权益性交易。标的公司收到原某公司的补偿款时，应计入资本公积。